# 股权处置之会计处理

提问人：KGD789 时间：2016-05-26 21:30:50
甲公司由ABCD四个自然人（其中A占实收资本的比例为74%，为实际控制人）出资组建的有限责任公司，甲公司有乙、丙两个合资子公司，乙公司初始出资成本为 500 万元，经过经营，在 2015 年 9 月净资产达到 800 万元，在 2015 年 9 月初，甲公司作出决议将乙的100%股权转让给ABCD四个自然人（受让比例与四个自然人持有甲的比例相同），受让价格为 500 万元（甲的会计处理为借：银行存款 500 万元/贷：长期股权投资 500 万元，个别报表不体现损失，合并报表体现 300 万元损失），现甲考虑上新三板，在中介机构的建议下，四个自然人认识到股权处置作价不公允，四个自然人按照受让比例按照 2015 年 9 月底的净资产 800 万元全额补差，补差于 2016年 4 月到账（甲公司的账务处理借：银行存款 300 万元/贷：资本公积-资本溢价 300 万元）。 问：甲的会计处理是否有问题？补差的300 万元应当构成对股权转让损失的调整？（第十一条 前期差错，是指由于没有运用或错误运用下列两种信息，而对前期财务报表造成省略或错报。 (一)编报前期财务报表时预期能够取得并加以考虑的可靠信息。 (二)前期财务报告批准报出时能够取得的可靠信息。前期差错通常包括计算错误、应用会计政策错误、疏忽或曲解事实以及舞弊产生的影响以及存货、固定资产盘盈等）

回答人：chenyiwei
这种情况不属于前期差错，因为前期的会计处理是符合当时的协议约定和业务的实际执行情况的（尽管不公允）。现在补足的差额，建议在收到当期计入资本公积处理。